tr: Kapitone çerçevesi ray sayısı: 2; 3; 4; Diğer
ja: キルティングFrameレールの数: 2; 3; 4; その他
cs: Počet kolejnic prošívacího rámu: 2; 3; 4; Ostatní
sv: Antal ramskenor för quiltning: 2; 3; 4; Övrigt
da: Antal skinner i quiltramme: 2; 3; 4; Andet
zh-TW: 拼布框導軌數量: 2; 3; 4; 其他
ru: Количество направляющих стегальной рамы: 2; 3; 4; Другое
fr: Nombre de rails du cadre de quilting: 2; 3; 4; Autre
zh-CN: 绗缝框架导轨数量: 2; 3; 4; 其他
pt-BR: Trilhos de bastidor de quilt número: 2; 3; 4; Outro
bg-BG: Брой релси на рамката за куилт: 2; 3; 4; Друго
lt-LT: Dygsniavimo rėmo bėgelių skaičius: 2; 3; 4; Kita
ro-RO: Numărul de șine ale cadrului de matlasare: 2; 3; 4; Altele
es: Cantidad de rieles del bastidor acolchado: 2; 3; 4; Otro
sk-SK: Počet lišt prešívacieho rámu: 2; 3; 4; Iné
pl: Liczba szyn ramy do pikowania: 2; 3; 4; Inne
it: Numero di binari del telaio per quilting: 2; 3; 4; Altro
en: Number of quilting frame rails: 2; 3; 4; Other
pt-PT: Número de travessas da estrutura de acolchoamento: 2; 3; 4; Outro
ko: 퀼팅 프레임 레일 수: 2개; 3개; 4개; 기타
nl: Aantal quiltframe rails: 2; 3; 4; Overig
sl-SI: Število vodil okvirja za prešivanje: 2; 3; 4; Drugo
hr-HR: Broj šina okvira za prošivanje: 2; 3; 4; Ostalo
th: จำนวนราง Frame สำหรับงานควิลท์: 2; 3; 4; อื่นๆ
el: Αριθμός σκελών του πλαισίου κεντήματος: 2; 3; 4; Άλλο
fi: Tikkauksessa käytettävien kehysten tankojen määrä: 2; 3; 4; Muu
vi: Số lượng thanh ray khung chần bông: 2; 3; 4; Khác
hu: Steppelőkeret síneinek száma: 2; 3; 4; Egyéb
de: Anzahl der Quiltrahmen-Schienen: 2; 3; 4; Andere
nb: Antall skinner på lappeteknikkramme: 2; 3; 4; Annet